# 请教陈老师，海外子公司关闭

提问人：心海拂清风 时间：2017-06-28 17:27:10
1 、今天客户问我一个问题，我不太确定请教下陈老师，香港的一家公司甲公司，有海外子公司BVI，在英属维尔京群岛，目前需要关闭，账务处理方式，目前他们已经把内部往来科目调整到香港母公司了，基本没啥对外往来，但是 2015 年对香港母公司有分红挂账应付股利，母公司是应收股利，该笔股利该如何处理呢？是否还需要做其他账务处理？谢谢。

回答人：chenyiwei
我理解该事项不会影响最终清算和剩余财产收回的结果。比较简单的处理方法就是双方协议对该笔股利予以豁免，双方各自冲回原先的账务处理，然后将该子公司由此增加的净资产作为剩余净资产的一部分收回。

提问人：心海拂清风 时间：2017-06-28 19:16:52
客户现在直接在香港母公司层面做了一笔抵消：借应付股利，贷方：应收股利，意思就是把母公司的账面资产负债全部挪到母公司的账面，此种处理是否可以？谢谢！

回答人：chenyiwei
也可以。

提问人：心海拂清风 时间：2017-06-28 19:27:28
陈老师可否总结说明下这类清算关闭的会计处理思路和会计分录？谢谢。

回答人：chenyiwei
母公司关闭全资子公司，且被关闭时该子公司已经没有对外负债，应该是最基本、最简单的情形了。

提问人：心海拂清风 时间：2017-06-28 22:04:58
目前是将其全部资产、负债、人员均由母公司接收，在合并报表层面需要处理？方法一：子公司BVI账务处理通过其他应收款和其他应付款统计子公司的资产负债，最后其他应收和其他应付净额与账面净资产差异作为投资收益处理，通过其他应收（付）款归集只是一个核算的中间过程，最终账面上无其他应收或应付；香港母公司层面根据收回净资产和长期股权投资的成本金额计算处置损益，合并层面视同处置子公司，计算处置损益，这样处理正确？谢谢。

回答人：chenyiwei
合并层面是没有损益影响的，因为这是集团内部的重组交易。个别报表层面可以这样处理。

提问人：心海拂清风 时间：2017-06-29 06:26:55
那个别报表出来的处置损益在合并报表调整到未分配利润？对了陈老师，清算和吸收合并在这块本质区别有哪些？谢谢。

回答人：chenyiwei
1 、合并报表层面没有任何影响，不存在对合并报表上项目的调整。 2 、一般是从被吸收方业务的连续性角度分析的。

提问人：心海拂清风 时间：2017-07-03 07:13:45
请教陈老师，自行清算完毕的三张报表为，资产负债表所有报表项目为 0 ，利润表还有1-6月份的发生金额，现金流量表还有1-6月份的发生额，这样合理吗？是不是利润表1-6月份发生额应该全部搞到未分配利润去？现金流只有支付的其他与投资活动有关的现金？
最终的报表结果是啥样的？谢谢。

回答人：chenyiwei
“资产负债表所有报表项目为 0 ，利润表还有1-6月份的发生金额，现金流量表还有1-6月份的发生额”是合理的。